臺灣高等法院民事判決
109年度上字第585號
上  訴  人  莊政元  
            莊學錦  
            徐瑞香  
            張衛鵬  

            張新坤  
            賴菊萍  
上六人共同
訴訟代理人  鍾儀婷律師
複 代 理人  劉育志律師
上  訴  人  張心業  

            張仲偉  
            徐雪容  

上三人共同
訴訟代理人  李長生律師
視同上訴人  楊于陞  

訴訟代理人  劉瑞容  
被 上 訴人  王美惠
訴訟代理人  王守正  
上列當事人間請求損害賠償事件，上訴人對於中華民國109年3月
23日臺灣桃園地方法院107年度訴字第581號第一審判決提起上訴
，本院於110年3月16日言詞辯論終結，判決如下：
    主      文
原判決關於命上訴人連帶給付、不真正連帶給付新臺幣壹佰壹拾
萬元本息部分，及該部分假執行之宣告，暨除確定部分外訴訟費
用之裁判均廢棄。
上開廢棄部分，被上訴人在第一審之訴及假執行之聲請均駁回。
第一審（除確定部分外）、第二審訴訟費用均由被上訴人負擔。
    事實及理由
壹、程序方面：
一、按連帶債務人一人所為抗辯，形式上有利於其他連帶債務人
    者，其抗辯效力即及於其他連帶債務人，故連帶債務人一人
    提起上訴，並提出非基於其個人之事由為上訴理由，形式上
    有利於其他連帶債務人者，即為必須合一確定，上訴效力即
    及於其他連帶債務人，法院應將其他連帶債務人列為視同上
    訴人。本件上訴人提出未參與附表所示詐騙行為、屬已成立
    和解之範圍內等非基於其個人之事由為上訴理由，形式上有
    利於連帶債務人壬○○，故連帶債務人壬○○雖未上訴，仍為視
    同上訴人，合先敘明。
二、視同上訴人壬○○（以下逕稱姓名）現於法務部○○○○○○○執行
    中，於民國109年10月7日準備程序時陳明不要再提解其到庭
    ，其將委任母親為訴訟代理人代為訴訟行為等語（見本院卷
    第241頁），嗣提出委任其母親為訴訟代理人之委任狀（見
    本院卷第257、258頁）。又壬○○訴訟代理人經合法通知未於
    最後言詞辯論期日到場，核無民事訴訟法第386條所列各款
    情形，爰依被上訴人之聲請，由其一造辯論而為判決。　　
貳、實體方面：
一、被上訴人主張：壬○○於102年4月間，與真實姓名年籍不詳綽
    號「財哥」之成年男子共同組成詐欺集團，由壬○○招募及負
    責調度取款車手，先後拉攏上訴人庚○○、丙○○、己○○（以下
    分別逕稱姓名，合稱庚○○等三人），共同意圖為自己及第三
    人不法所有，基於詐欺取財之犯意聯絡，推由不詳集團成員
    於如附表所示時間，佯裝警官或臺灣臺中地方檢察署專員，
    以伊涉嫌盜領他人金錢，要求交付款項監管等為由向伊佯稱
    施詐，致伊陷於錯誤，由壬○○指揮庚○○等三人，透過車手頭
    庚○○向取款車手丙○○、己○○交付聯絡用公機、車資等物，並
    聯繫取款車手丙○○、己○○於附表所示時間，前往如附表所示
    地點，向伊拿取所詐得如附表所示款項，致伊受有新臺幣（
    下同）110萬元之損害，壬○○與庚○○等三人共同侵害伊之財
    產權，應負連帶損害賠償責任；又庚○○等三人於行為時乃限
    制行為能力人，庚○○之法定代理人即上訴人辛○○、乙○○，丙
    ○○之法定代理人即上訴人丁○○、甲○○，己○○之法定代理人即
    上訴人戊○○、癸○○(以下均逕稱姓名)，均應分別與庚○○等三
    人負連帶賠償責任，爰依民法第179條、第184條第1項前段
    、第185條第1項、第187條第1項規定，求為命㈠壬○○、庚○○
    等三人應連帶給付被上訴人110萬元，及壬○○、丙○○、己○○
    自104年12月1日起、庚○○自104年12月2日起，均至清償日止
    ，按年息5%計算之利息。㈡辛○○、乙○○、庚○○應連帶給付被
    上訴人110萬元，及自104年12月2日起至清償日止，按年息5
    %計算之利息。㈢丁○○、甲○○、丙○○應連帶給付被上訴人110
    萬元，及自104年12月1日起至清償日止，按年息5%計算之利
    息。㈣戊○○、癸○○、己○○應連帶給付被上訴人110萬元，及己
    ○○自104年12月1日起、戊○○、癸○○自104年12月2日起，均至
    清償日止，按年息5%計算之利息。㈤前四項所命給付，如有
    任一上訴人、壬○○給付者，其他上訴人、壬○○於該給付金額
    範圍內同免責任（被上訴人於原審係聲明請求上訴人、壬○○
    及原審共同被告范姜振峰、徐靖、范姜柏丞、范姜宜渟應連
    帶給付被上訴人316萬元及自刑事附帶民事起訴狀繕本送達
    翌日起算之法定遲延利息。原審為被上訴人一部勝訴、一部
    敗訴之判決，即判命壬○○應給付206萬元本息及上訴人、壬○
    ○應連帶、不真正連帶給付如前揭所示〈主文欄第5項第3行之
    「甲○○」係誤載，應為「癸○○」〉，及附條件為准免假執行
    宣告，並駁回被上訴人之其餘請求及假執行之聲請。上訴人
    就其敗訴部分，提起上訴。被上訴人就其敗訴部分即請求原
    審共同被告范姜振峰、徐靖、范姜柏丞、范姜宜渟連帶給付
    316萬元本息、上訴人連帶給付206萬元本息部分，均未聲明
    不服，業已確定，不在本院審理範圍）。並答辯聲明：上訴
    駁回。
二、上訴人方面：
　㈠庚○○、辛○○、乙○○、己○○、戊○○、癸○○（下稱庚○○等六人）
    則以：庚○○、己○○雖有參與103年1月22日詐騙35萬元部分，
    就該次詐騙已與被上訴人達成和解，其餘如附表所示之103
    年1月23日詐騙30萬元、103年1月27日詐騙50萬元、103年2
    月14日詐騙30萬元（下稱系爭詐騙行為），則與庚○○、己○○
    無涉，且壬○○自遭查獲時起，均陳明僅認識庚○○，不認識己
    ○○及丙○○，其與庚○○在第一次合作後就出事，即103年2月21
    日己○○及丙○○前往詐騙被害人李盈興30萬元，當場遭警方查
    獲，亦未於偵查及審理過程中表示庚○○等三人曾參與系爭詐
    騙行為，又庚○○等三人於臺灣桃園地方法院（下稱桃園地院
    ）105年度原訴字第1號壬○○等人偽造文書刑事案件（下稱系
    爭刑案）、103年度少護字第307號丙○○與己○○詐欺案件及10
    3年度少護字第588號庚○○詐欺案件（以下合稱系爭少年事件
    ）之警詢、偵查、審理中，均陳稱就被上訴人部分僅參與10
    3年1月22日詐騙35萬元，未及於系爭詐騙行為，縱認己○○及
    丙○○之詐騙酬勞均由庚○○發放，亦難認庚○○等三人有涉及系
    爭詐騙行為等語。
　㈡丙○○、丁○○、甲○○（下稱丙○○等三人）則以；丙○○非系爭刑
    案之被告，丁○○、甲○○亦無侵害個人私權致生損害相關之刑
    事案件繫屬於法院，且丙○○未成年時遭壬○○教唆利用，實屬
    被害人，已由系爭少年事件審理，而依刑事訴訟法第487條
    第1項規定，提起附帶民事訴訟，須在刑事程序中始得提起
    ，少年保護事件所進行之調查或審理程序，均與刑事程序不
    同，故被上訴人對伊等提起本件刑事附帶民事訴訟（下稱附
    民），於法不合。又伊等及己○○、癸○○已於桃園地院103年
    度少護字第307號案件與被上訴人達成訴訟上和解，和解範
    圍衡情係包括丙○○所有涉犯之詐欺行為，被上訴人並拋棄其
    餘民事請求權，丙○○部分並由甲○○履行完畢，被上訴人自不
    得再為請求。再者，丙○○僅參與103年1月22日詐騙行為，系
    爭詐騙行為與丙○○無涉等語，資為抗辯。
  ㈢均上訴聲明：（一）原判決不利於上訴人部分廢棄。（二）
    上廢棄部分，被上訴人在第一審之訴及假執行之聲請均駁回
    。
　㈣壬○○自承有共同參與系爭詐騙行為，並視同上訴聲明：（一
    ）原判決不利於壬○○就110萬元連帶給付部分廢棄。（二）
    上廢棄部分，被上訴人在第一審之訴及假執行之聲請均駁回
    。
三、兩造不爭執事項（見本院卷第157、158頁）
  ㈠系爭刑案即桃園地院105年度原訴字第1號刑事判決認定：壬○
    ○於102年4月間，與真實姓名年籍不詳，綽號「財哥」之成
    年男子共同組成詐欺集團，由壬○○招募及負責調度取款車手
    ，先後拉攏庚○○擔任取款車手之聯絡人（俗稱車手頭），及
    丙○○、己○○負責實際與被害人會面收取詐騙款項（俗稱車手
    )，共同意圖為自己及第三人不法所有，基於詐欺取財之犯
    意聯絡，推由不詳集團成員於如附表所示時間，以如附表所
    示之詐騙手段向被上訴人佯稱施詐，致被上訴人陷於錯誤，
    由壬○○指揮庚○○，向丙○○、己○○交付聯絡用公機、車資等物
    ，並聯繫丙○○、己○○於如附表所示時間，前往如附表所示地
    點，向被上訴人取回詐得款項，致被上訴人共受有110萬元
    損害等情，並認定壬○○犯共同行使偽造公文書罪，判處有期
    徒刑1年10月在案，壬○○對一審判決不服提起上訴，經本院
    刑事庭以107年度原上訴字第3號刑事判決駁回上訴。
  ㈡庚○○等三人於103年間乃限制行為能力人，庚○○之法定代理人
    即辛○○、乙○○，丙○○之法定代理人即丁○○、甲○○，己○○之法
    定代理人即戊○○、癸○○。
  ㈢庚○○等三人共同於103年1月22日詐騙被上訴人35萬元，經桃
    園地院少年法庭以103年度少護字第307號、第588號裁定（
    即系爭少年事件），認定渠等上開行為皆係觸犯刑法第216
    條、第211條、第339條第1項、第158條第1項共同犯詐欺取
    財罪確定。
  ㈣被上訴人與庚○○、辛○○、乙○○於桃園地院103年度少護字第58
    8號事件，就被上訴人於103年1月22日遭詐騙35萬元部分，
    達成和解，由庚○○、辛○○、乙○○連帶給付被上訴人108,000
    元，被上訴人拋棄對渠等其餘民事請求權。
  ㈤被上訴人與丙○○、甲○○、己○○、癸○○於桃園地院103年度少護
    字第307號事件，就被上訴人於103年1月22日遭詐騙35萬元
    部分，達成和解，由丙○○、甲○○連帶給付被上訴人125,000
    元；及由己○○、癸○○連帶給付被上訴人117,800元，被上訴
    人拋棄對渠等其餘民事請求權。
四、茲就兩造之爭點及本院之判斷，分述如下：
  ㈠被上訴人對上訴人提起本件刑事附帶民事訴訟是否合法？
　⒈按「因犯罪而受損害之人，於刑事訴訟程序得附帶提起民事
    訴訟，對於被告及依民法負賠償責任之人，請求回復其損害
    。」，刑事訴訟法第487條第1項定有明文。本條項所定附帶
    民事訴訟之對象，除刑事被告外，尚及於依民法負損害賠償
    責任之人，惟附帶民事訴訟之原告所主張之共同加害人，必
    以在刑事訴訟程序中經認定係共同侵權行為之人，或依民法
    第187條第1項、第188條第1項等規定應負連帶損害賠償責任
    之人，始得謂為依民法負賠償責任之人。又因犯罪而受損害
    之人，於刑事訴訟程序附帶提起民事訴訟，對於被告請求回
    復之損害，以被訴犯罪事實所生之損害為限。合於上開要件
    者，被害人自得於刑事訴訟程序中對之提起附帶民事訴訟（
    最高法院104年度台抗字第555號、71年度台附字第5號刑事
    判決意旨及本院暨所屬法院109年法律座談會民事類提案 第
    28號研討結果參照）。
　⒉丙○○等三人辯稱其等並非系爭刑案之被告，且丙○○當時係少
    年，少年保護事件所進行之調查或審理程序，均與刑事程序
    不同，非被上訴人得以附民請求之對象云云。經查，壬○○被
    訴冒用公務員名義詐欺取財案件即系爭刑案之一審105年度
    原訴字第1號刑事判決，認定庚○○等三人與壬○○共同參與系
    爭詐騙行為等情，有前開刑事判決在卷可稽（見原審卷一第
    4頁反面至第5頁、第6頁、第15頁），是系爭刑案一審判決
    認定庚○○等三人與壬○○為共同侵權行為人，則庚○○等三人、
    其等法定代理人均為依民法負賠償責任之人，從而，被上訴
    人據此依民法第185條、第187條規定對庚○○等三人、辛○○、
    乙○○、丁○○、甲○○、戊○○、癸○○與壬○○提起本件附民，即無
    不合，因此，承辦系爭刑案之桃園地院刑事庭於106年7月21
    日以105年度附民字第1號裁定將本件附民移送桃園地院民事
    庭，於法尚無違誤，丙○○等三人辯稱本件附民不合法云云，
    尚非可取。
　㈡被上訴人就系爭詐騙行為，是否業與上訴人達成和解，並拋
    棄其餘請求？
　⒈上訴人辯稱兩造間關於詐欺行為之紛爭，業於系爭少年事件
    達成和解，被上訴人拋棄其餘民事請求權，其等業已履行該
    和解完畢，被上訴人自不得再為請求云云，上訴人則稱前述
    和解僅係針對庚○○等三人於103年1月22日之詐欺行為等語。
　⒉查被上訴人與庚○○、辛○○、乙○○於桃園地院103年度少護字第
    588號事件達成和解，由庚○○、辛○○、乙○○連帶給付被上訴
    人10萬8,000元，被上訴人拋棄對渠等其餘民事請求權；及
    被上訴人與丙○○、甲○○、己○○、癸○○於桃園地院103年度少
    護字第307號事件達成和解，由丙○○、甲○○連帶給付被上訴
    人12萬5,000元與由己○○、癸○○連帶給付被上訴人11萬7,800
    元，被上訴人拋棄對渠等其餘民事請求權等情，為兩造所不
    爭執（見不爭執事項㈣、㈤），又記載前開和解事宜之桃園地
    院少年法庭103年度少護字第307號宣示筆錄及103年度少護
    字第588號宣示筆錄之附表，均僅記載被上訴人於103年1月2
    2日遭詐騙35萬元部分（見原審卷一第96、97頁，本院卷第7
    9、80頁），不及於系爭詐騙行為，顯見該和解範圍不包含
    系爭詐騙行為在內。因此，被上訴人就系爭詐騙行為，並未
    與上訴人達成和解，上訴人前開所辯，誠無可採。　
  ㈢庚○○等三人、壬○○有無共同為附表所示之詐欺行為？
　⒈按「當事人主張之事實，經他造於準備書狀內或言詞辯論時
    或在受命法官、受託法官前自認者，無庸舉證。」、「自認
    之撤銷，除別有規定外，以自認人能證明與事實不符或經他
    造同意者，始得為之。」，民事訴訟法第279條第1項、第3
    項定有明文。又「訴訟代理人事實上之陳述，經到場之當事
    人本人即時撤銷或更正者，不生效力。」，民事訴訟法第72
    條亦定有明文。查丙○○等三人於二審之訴訟代理人，曾多次
    以書狀及於準備程序時自認丙○○有共同參與系爭詐騙行為即
    擔任車手（見本院卷第17、175、176、270頁），丙○○當時
    並未到場即時撤銷或更正其訴訟代理人之前開事實上陳述或
    自認，則其訴訟代理人所為前開自認之效力自及於丙○○。嗣
    丙○○於109年12月9日到庭進行當事人訊問，否認有參與系爭
    詐騙行為，其訴訟代理人始否認丙○○共同參與系爭詐騙行為
    （見本院卷第473、475頁），核屬自認之撤銷，揆諸前揭規
    定，丙○○等三人須證明前開自認與事實不符或經被上訴人同
    意者，始生撤銷自認之效力，合先敘明。
　⒉按「數人共同不法侵害他人之權利者，連帶負損害賠償責任
    。不能知其中孰為加害人者亦同。造意人及幫助人，視為共
    同行為人。」，民法第185條定有明文。而該條第1項前段所
    謂共同侵權行為，須共同行為人皆已具備侵權行為之要件，
    且以各行為人故意或過失不法之行為，均係所生損害之共同
    原因(即所謂行為關連共同)始克成立。是共同侵權行為之損
    害賠償，固不以加害人有意思之聯絡為要件，但仍須有客觀
    的共同關聯性，則必須損害之發生，及有責任原因之事實，
    二者之間有相當因果關係為其成立要件（最高法院72年度台
    上字第3128號裁判要旨參照）。次按刑事訴訟法第504條所
    謂，應以刑事判決所認定之事實為據者，係指附帶民事訴訟
    之判決而言，如附帶民事訴訟經送於民事庭後，即為獨立民
    事訴訟，其裁判不受刑事判決認定事實之拘束（最高法院48
    年台上字第713號判例要旨參照）。
　⒊查壬○○自承其有擔任介紹人，幫忙找車手加入詐騙集團，而
    共同參與系爭詐騙行為等情（見本院卷第242頁），足信為
    真正，先予敘明。又被上訴人主張壬○○及庚○○等三人共同為
    系爭詐騙行為，致其交付110萬元予擔任車手之丙○○等語；
    上訴人否認庚○○等三人有參與系爭詐騙行為。
　⒋查系爭刑事判決雖認定庚○○等三人有與壬○○共同為系爭詐騙
    行為（見本院卷第59頁），惟系爭刑事判決所認定庚○○等三
    人與壬○○為系爭詐騙行為，無非係以被害人即被上訴人於系
    爭刑案警詢時之指訴與依警察提供之照片指認丙○○為系爭詐
    騙行為而來取款之人、庚○○等三人於系爭刑案偵查、系爭少
    年事件審理時之證述或陳述為憑據（見本院卷第58至59頁）
    ，然查，被上訴人於庚○○等三人遭查獲時之於警局陳稱：其
    遭詐騙集團佯裝檢察機關名義詐騙金錢，第1次103年1月2日
    38萬元、第2次103年1月7日38萬元、第3次103年1月8日30萬
    元、第4次103年1月20日30萬元、第5次103年1月22日35萬元
    、第6次至第8次即為附表所示之系爭詐騙行為等語，並憑照
    片指認丙○○即為第1次至第5次其中之1次、第6次至第8次共4
    次前來向其取款之人等情，固有被上訴人之調查筆錄可稽（
    見本院卷第441至449頁）。然照片常因拍攝之角度、光線、
    拍攝當時狀況及造型改變等因素，難保與真實情形完全相同
    ，故被上訴人憑照片指認，已非無疑，且被上訴人因年事已
    高，記憶力不佳，於本院進行當事人訊問時，均答以不復記
    憶、無法確認等語（見本院卷第331、332頁），自難為有利
    於被上訴人之認定。又系爭刑案判決引用己○○及丙○○之證述
    關於被上訴人部分，均僅承認有於103年1月22日共同詐騙被
    上訴人35萬元之行為，未提及有為系爭詐騙行為；引用庚○○
    之供述為庚○○係介紹己○○、丙○○加入詐騙集團，其轉交報酬
    予己○○、丙○○次數約10次左右等節，亦未提及有參與系爭詐
    騙行為，有系爭刑案判決可考（見本院卷第59頁），且庚○○
    等三人於系爭刑案、系爭少年事件之警詢、偵查、審理中，
    均證稱或陳稱就被上訴人部分僅參與109年1月22日詐騙35萬
    元，未及於系爭詐騙行為乙節，有前開筆錄在卷可考（見本
    院卷第345至439頁），系爭刑案判決所引為據之庚○○等三人
    之證述、陳述亦是如此，已如前述。以及丙○○於本院進行當
    事人訊問時陳稱：伊確定只去過被上訴人家一次，當時和己
    ○○一起去的，假冒檢察官向被上訴人拿取金錢，只有拿過這
    一次錢，確切日期及金額已不記得，拿到金錢後交給庚○○，
    庚○○再將酬金親自交給伊，成功取得款項，才有報酬等語（
    見本院卷第332至334頁），與其於系爭刑案、系爭少年事件
    之陳述，大致相符，堪予採信。此外，壬○○於系爭刑案一審
    審理時及本院準備程序時陳稱只認識庚○○，不認識己○○、丙
    ○○，且只與庚○○配合過一次即遭逮捕等語（見本院卷第160
    、241、242頁，原審卷三第120、143頁，系爭刑案103年度
    少連偵字第134號卷二第104、159頁），且於系爭刑案一審
    審理時陳稱庚○○原就有參加詐騙集團，其和庚○○配合係在10
    3年1月底以後，故關於被上訴人遭詐騙（含系爭詐騙行為在
    內）部分，均與其無涉等語（見原審卷二第153頁，卷四第2
    19頁反面，系爭刑案103年度少連偵字第134號卷一第19、27
    、42頁），是從壬○○之陳述，亦無從證明庚○○等三人有為系
    爭詐騙行為。綜上所陳，已難認庚○○等三人有參與系爭詐騙
    行為。
　⒌被上訴人雖質疑丙○○及己○○於系爭刑案警詢時陳稱取款次數5
    次以上、庚○○承認交付丙○○、己○○報酬之次數10次以上，顯
    然庚○○等三人隱瞞犯行，所辯不實等語，並提出庚○○等三人
    於系爭刑案警詢筆錄為證（見本院卷第317至327頁），查據
    前開筆錄所示，庚○○等三人共同詐欺之被害人除被上訴人外
    ，尚有他人，而庚○○亦於嗣後檢察官偵查中證稱其不確定到
    底是幾次，至少有5、6次等語（見系爭刑案103年度少連偵
    字第134號卷二第190頁），且無論次數為何，庚○○等三人之
    陳述，均未提及系爭詐騙行為，故亦無從為被上訴人有利之
    認定。又被上訴人復質疑己○○曾自承其有一個人去過被上訴
    人家取款，而有別於103年1月22日與丙○○一同前往被上訴人
    家取款，故己○○之共同詐欺被上訴人行為，不止一次云云，
    並提出該筆錄為憑（見本院卷第321頁），惟己○○於該次警
    詢先是明確稱綽號「小白」之人於103年1月22日下午1時許
    在丹尼爾汽車旅館交付詐騙所需使用之行動電話等給伊，指
    示伊前往被害人家中取款35萬元，伊於當天下午16時至17時
    至丹尼爾汽車旅館交付35萬元給「小白」等語（見本院卷第
    371頁）；然嗣又陳稱伊受「小白」指示及指揮，一個人至
    被上訴人住處向被上訴人詐騙得逞等語（見本院卷第381頁
    ），並無提及時間、地點、金額、詐騙情形，則從該筆錄所
    載前後全文觀之（見本院卷第363至383頁），應均係指103
    年1月22日之詐騙行為，再觀之己○○於系爭少年事件訊問時
    亦陳述其僅參與103年1月22日詐騙35萬元部分而已（見該事
    件卷第200頁反面至第201頁），則己○○辯稱其當時恐係記憶
    錯誤，才為前開陳述等語，應可採信，故堪認並無被上訴人
    所指訴之己○○有另外私下獨自一人再前往被上訴人拿取詐騙
    金額之情，因此，被上訴人此部分主張，顯係其片面臆測與
    對筆錄內容之誤解，殊不足採。
　⒍據上所陳，被上訴人於系爭刑案警詢時之陳述，容有疑義，
    且據庚○○等三人於系爭刑案、系爭少年事件之證述、陳述及
    於本院進行當事人詢問時所為之陳述，堪認丙○○未參與系爭
    詐騙行為，從而，丙○○撤銷其訴訟代理人所為之前開自認，
    應屬有據，故而不生自認之效力。
　⒎綜上，尚難認庚○○等三人有共同為系爭詐騙行為，且系爭刑
    案之事實認定對本院並無拘束力，故被上訴人此部分主張，
    即難採信。
　㈣承上所述，庚○○等三人既未參與系爭詐騙行為，則被上訴人
    基於民法第179條、第184條第1項前段、第185條第1項、第1
    87條第1項規定，請求上訴人連帶、不真正連帶給付110萬元
    ，及自附民起訴狀繕本送達翌日起至清償日止，按年息5%計
    算之利息，均非有據。又被上訴人依第184條第1項前段規定
    ，請求壬○○應給付被上訴人110萬元，及自附民起訴狀繕本
    送達翌日即104年12月1日（於104年11月30日送達繕本，見
    桃園地院105年度附民字第1號卷第21頁之送達證書）起至清
    償日止，按年息5%計算之利息，則為有理由。
五、綜上所述，被上訴人依民法第179條、第184條第1項前段、
    第185條第1項、第187條第1項規定，請求上訴人連帶、不真
    正連帶給付110萬元，及自附民起訴狀繕本送達翌日起至清
    償日止，按年息5%計算之利息部分，為無理由，不應准許；
    又被上訴人依第184條第1項前段規定，請求壬○○應給付被上
    訴人110萬元，及自104年12月1日起至清償日止，按年息5%
    計算之利息部分，核屬正當，應予准許。原審就上開不應准
    許部分判命上訴人連帶、不真正連帶給付110萬元本息，並
    附條件為假執行及免為假執行之宣告，自有未洽。上訴意旨
    指摘原判決此部分不當，求予廢棄改判，為有理由，應由本
    院予以廢棄，改判如主文第二項所示。
六、本件事證已臻明確，兩造其餘之攻擊或防禦方法及所用之證
    據，經本院斟酌後，認為均不足以影響本判決之結果，爰不
    逐一論列，併此敘明。
七、據上論結，本件上訴為有理由、視同上訴為無理由，爰判決
    如主文。
中　　華　　民　　國　　110 　年　　4 　　月　　13　　日
                  民事第十七庭  
                        審判長法  官   黃雯惠
                              法  官   林佑珊
                              法  官   賴秀蘭
附表　　
編號 時  間 交付詐騙款項地點及方式 詐騙手段 詐得金額(新台幣) 取款 車手 聯絡人（車手頭） 偽造之文書及印文 1 103年1 月23日 臺北市○○區○○路0段00巷00號前 以被害人涉嫌盜領他人金錢為由，先後佯裝警官、臺中地檢署專員要求交付款項監管 30萬元 己○○ 丙○○ 庚○○ 「臺中地方法院檢察署」提存書1紙、「臺中地檢署監管科收據」1紙        「臺灣省法務部地方法院檢察署印」印文1 枚 2 103年1 月27日   50萬元 同上 同上 無 3 103年2 月14日   30萬元 同上 同上 無 
正本係照原本作成。
不得上訴。
中　　華　　民　　國　　110 　年　　4 　　月　　15　　日
　　　　　　　　　　　　　
　　　　　　　　　　　　　　  書記官   林淑貞